---
title: Descrizionnei dati previsti
output: html_document
date: "`r lubridate::date()`"
---  

```{r,include=F,warning=F,message=F,echo=F}
rm(list=objects())
library("vroom")
library("tidyverse")
library("skimr")
library("raster")
library("tabularaster")
library("knitr")

knitr::opts_chunk$set(include=F,warning = F,message = F,echo=F)

vroom("valoriOsservatiPrevisti_tuttiDatiComeTRaining.csv",delim=";",col_names = TRUE)->dati

dati %>%
  mutate(pm10=exp(lpm10)) %>%
  gather(key="stage",value="val",pm10,fitted)->gdati
```

Confronto fra dati osservati e i dati previsti (utilizzando tutti i dati di input come dati di training, quindi non si tratta della validazione del modello)


```{r,fig.width=10,fig.height=10,include=TRUE}
ggplot(data=gdati,aes(x=stage,y=val))+
  geom_boxplot()+
  facet_wrap(~mm,scales = "free_y")
```

```{r,include=TRUE}
skim(gdati %>% dplyr::select(mm,stage,val) %>%group_by(mm,stage))
```

## Distribuzione dei valori medi per centralina

```{r,include=TRUE}
gdati %>% group_by(id_centralina,stage) %>%summarise(stat=mean(val,na.rm=TRUE)) %>% ungroup() %>% ggplot(data=.,aes(x=stage,y=stat))+geom_boxplot()
```

## Distribuzione dei valori medi per centralina

```{r,include=TRUE}
gdati %>% group_by(id_centralina,stage) %>%summarise(stat=mean(val,na.rm=TRUE)) %>% ungroup() %>% ggplot(data=.,aes(x=stage,y=stat))+geom_boxplot()
```

## Distribuzione dei valori massimi per centralina

```{r,include=TRUE}
gdati %>% group_by(id_centralina,stage) %>%summarise(stat=max(val,na.rm=TRUE)) %>% ungroup() %>% ggplot(data=.,aes(x=stage,y=stat))+geom_boxplot()
```

## Distribuzione dei valori mediani per centralina

```{r,include=TRUE}
gdati %>% group_by(id_centralina,stage) %>%summarise(stat=median(val,na.rm=TRUE)) %>% ungroup() %>% ggplot(data=.,aes(x=stage,y=stat))+geom_boxplot()
```

```{r}
purrr::map(1:12,.f=function(MESE){
  
  brick(glue::glue("../esposizionePopolazione/exp_pm10_mese{MESE}.nc"))->mybrick
  as_tibble(mybrick)%>% filter(!is.na(cellvalue))->xx
  
  xx$mm<-MESE

  xx
  
}) %>% purrr::reduce(.,.f=bind_rows)->valoriRaster
```

Distribuzione dei dati previsti su tutta l'Italia (quindi dati ricavati dalle mappe raster)


```{r,include=TRUE}
skim(valoriRaster %>% dplyr::select(mm,cellvalue)%>% group_by(mm))
```  

```{r,include=TRUE}
ggplot(data=valoriRaster,aes(x=as.character(mm),y=cellvalue))+
  geom_boxplot()
```