---
title: Descrizione dati giornalieri di input
date: "`r lubridate::today()`"
---


```{r intro,warning = FALSE,message=FALSE,echo=FALSE,include=FALSE}
#5 giugno: rivisitazione del file modello.R per la sola lettura dei dati di input (pm10 giornaliero)
library("INLA")
library("tidyverse")
library("janitor")
library("sf")
library("sp")
library("assertthat")
library("knitr")
library("gt")
source("parametri.R")
source("utility.R")
source("leggi.R")

knitr::opts_chunk$set(warning = FALSE,message=FALSE,echo=FALSE)

#legge la directory e desume la regione o area su cui fare l'analisi
getArea()->info
info$reg->REGIONI
info$area->AREA

###### QUESTA PARTE SERVE PER FILTRARE LE STAZIONI PER REGIONI, INVECE DI FARE GIRARE IL MODELLO SU TUTTA ITALIA
# Il filtro avviene mediante st_intersects tra lo shapefile dell'Italia e i punti stazione
#Se sardegna==TRUE lo shapefile utilizzato per filtrare le stazioni contiene anche la Sardegna
leggiItalia(regioni=REGIONI,sardegna=SARDEGNA,buffSize = 25000)->listaItalia #italia ora rappresenta solo REGIONI
listaItalia[["italia"]]->italia
listaItalia[["shRegioni"]]->shRegioni

#estensione
st_bbox(italia)->estensione


qualeTrial<-1
MESE<-1  

read_delim("../archivio/trainingValidation.csv",delim=";",col_names=TRUE) %>%
    filter(trial==qualeTrial)->infoTrainingValidation
  
#numero dei giorni (serve per spde/control.group)
n_giorni<<-c(31,28,31,30,31,30,31,31,30,31,30,31)[MESE]
if(MESE!=1){n_giorni<-n_giorni+2} #2 giorni del mese precedente
      
      
#lettura e preparazione dati PM10
leggi(x=nomeFile,mese=NULL,max.daily.na=MAX.DAILY.NA,soglia=NULL)->stazioni

#associo a stazioni il tipo di centralina (info che vogliamo mantenere nei risultati della validazione)
left_join(stazioni, infoTrainingValidation[!duplicated(infoTrainingValidation$id_centralina),] %>% dplyr::select(id_centralina,tipo_new))->stazioni
```

```{r,include=FALSE}
#prendo solo un dato per centralina
#sfStazioni contiene tutte le centraline che soddisfano i criteri di completezza mensile (sia training che validation)

#Utilizzo sfStazioni per costruire la mesh (cioe' la mesh la costruisco utilizzando anche i punti per la validazione)
stazioni->sfStazioni
sfStazioni[!duplicated(sfStazioni$id_centralina),]->sfStazioni
    


st_as_sf(sfStazioni,coords = c("x","y"),crs=32632)->sfStazioni
    
#Interseco con Italia: volendo prendere solo un sottoinsieme delle stazioni
st_intersects(italia,sfStazioni)->righe
sfStazioni[unlist(righe),]->sfStazioni
    
#ho esattamente le 410 stazioni scelte secondo i criteri di completezza ede elencate in infoTrainingValidation?
assert_that(nrow(sfStazioni)==nrow(infoTrainingValidation))
    
if(REGIONI=="tutte" && SARDEGNA){
      
      shRegioni[shRegioni$NAME_1=="Sardegna",]->shSardegna
      st_intersection(shSardegna,sfStazioni)->sfStazioniSardegna
      sfStazioniSardegna$id_centralina->CENTRALINE_SARDEGNA
      
}#fine if su REGIONI && SARDEGNA
    

sfStazioni->dfUniche
st_geometry(dfUniche)<-NULL

nrow(dfUniche)->numeroCentraline   
```

## Descrizione del dataset di input

Numero di centraline nel dataset di dati: `r numeroCentraline`
Sono state prese in esame solo le centraline che hanno al piu' `r MAX.DAILY.NA` giorni mancanti (NA) in ogni mese nel corso del 2015.

NOTA BENE: Se si considerassero solo le stazioni con max 15 (COMPRESO) giorni NA in ogni mese il numero di stazioni scenderebbe a 392 (340 nel caso si accettassero al max 10 giorni NA).


### Distribuzione delle centralina per quota (altitudine)

```{r}
skimr::skim(dfUniche$q_dem)
```

### Stazioni al di sopra dei 1000 metri

```{r}
knitr::kable(dfUniche[dfUniche$q_dem>=1000,])
```

### Distribuzione centraline per tipologia stazione (Tipo area)

```{r}
table(dfUniche$tipo_new)
```


### Distribuzione stazioni per tipologia e quota

```{r}
skimr::skim(dfUniche %>% dplyr::select(tipo_new,q_dem) %>% group_by(tipo_new))
```

```{r,include=FALSE}
#elimino le stazioni in stazioni che non hanno id_centralina in sfStazioni (ovvero le stazioni
#che non intersecano lo shapefile "italia", dove italia puo' essere l'intera penisola con o senza Sardegna,
#oppure una regione specifica)
    
#Questa operazione ha senso quando vogliamo estrarre i dati per una zona dell'Italia, una regione
#o un insieme di regioni
stazioni %>%
      filter(id_centralina %in% sfStazioni$id_centralina)->subDati
rm(stazioni) 

subDati %>%
  mutate(mese=month.abb[mm]) %>%
  mutate(mese=factor(mese,levels=month.abb,ordered=TRUE))->subDati
```

### Descrizione dei valori di PM10

```{r}
skimr::skim(subDati %>% dplyr::select(pm10))
```

```{r}
skimr::skim(subDati %>% dplyr::select(pm10,mm) %>% group_by(mm))
```

```{r}
skimr::skim(subDati %>% mutate(season=case_when(mm %in% c(1,2,12)~1,
                                            mm %in% c(3,4,5)~2,
                                            mm %in% c(6,7,8)~3,
                                            TRUE~4))%>% dplyr::select(pm10,season) %>% group_by(season))
```

```{r}
skimr::skim(subDati %>% dplyr::select(pm10,tipo_new) %>%group_by(tipo_new))
```

### Distribuzione mensile dei valori di PM10

```{r,fig.width=10}
ggplot(data=subDati)+
  geom_boxplot(aes(x=mese,y=pm10))+
  theme_bw()
```

### Distribuzione mensile dei valori di PM10 per tipologia di stazione

```{r,fig.width=10}
ggplot(data=subDati)+
  geom_boxplot(aes(x=mese,y=pm10))+
  facet_wrap(~tipo_new)+
  theme_bw()
```

### Distribuzione dei dati per centralina

```{r}
subDati %>%
  group_by(id_centralina) %>%
  summarize(media=mean(pm10,na.rm=TRUE)) %>%
  ungroup()->valoriMedi
```

```{r}
skimr::skim(valoriMedi$media)
```

### Quanti dati (non NA) sono disponibili per stazione?

```{r,include=FALSE}
subDati %>%
  filter(!is.na(pm10))->subDatiSenzaNA

subDatiSenzaNA %>%
  group_by(id_centralina,mese)%>%
  summarise(numeroDatiValidi=n()) %>%
  ungroup()->conteggioDatiValidi
```

```{r}
skimr::skim(conteggioDatiValidi %>% group_by(mese))
```

### Distanza media tra le stazioni per regione

```{r,include=FALSE}
st_distance(sfStazioni,by_element = FALSE)->distanze
as.data.frame(distanze)->dfDistanze
names(dfDistanze)<-paste(sfStazioni$id_centralina,sfStazioni$cod_reg,sep=".")
dfDistanze$id_centralina<-sfStazioni$id_centralina
dfDistanze$cod_reg<-sfStazioni$cod_reg

dfDistanze %>%
  gather(key="id_centralina2",value="distanze",-id_centralina,-cod_reg) %>%
  separate(col=id_centralina2,into=c("id_centralina0","cod_reg0"),sep="\\.")%>%
  mutate(distanze=as.numeric(distanze)) %>%
  filter(id_centralina!=id_centralina0) %>%
  filter(cod_reg==cod_reg0)->dfDistanze
```

```{r}
skimr::skim(dfDistanze %>% mutate(distanze=distanze/1000) %>% group_by(cod_reg))
```

```{r stazioniTrainingValidation}
infoTrainingValidation %>% mutate(stage=ifelse(training==1,"Training","Validation")) %>%
  dplyr::select(-trial) %>%
  group_by(tipo_new,stage) %>% summarise(stazioni=n()) %>% ungroup()->conteggioStazioniTraininValidation

#tabella
gt(conteggioStazioniTraininValidation,rowname_col = "tipo_new") %>%
  tab_header(title = "Numero stazioni per tipologia centralina e stage analisi (training/validation)")
```


```{r,eval=FALSE}
######################## Definizione dataset di training/validation
if(!FAI.GIRARE.IL.MODELLO.CON.TUTTE.LE.STAZIONI){
      infoTrainingValidation[infoTrainingValidation$training==1,]$id_centralina->idTraining
      infoTrainingValidation[infoTrainingValidation$training==0,]$id_centralina->idValidation    
}else{
      infoTrainingValidation$id_centralina->idTraining
      assert_that(length(idTraining)==410)
      infoTrainingValidation[!(infoTrainingValidation$id_centralina %in% idTraining),]$id_centralina->idValidation
      assert_that(length(idValidation)==0) #deve essere vuoto!
}  
    assert_that(length(idTraining)>0)
    
#assegno a subTrainingDati solo le centraline/dati in idTraining
subDati %>%
      filter(id_centralina %in% idTraining)->subTrainingDati
    
st_as_sf(subTrainingDati,coords=c("x","y"),crs=32632)->puntiTraining
st_transform(puntiTraining,crs=CRS("+proj=utm +zone=32 +datum=WGS84 +units=km +no_defs"))->puntiTraining
as.matrix(sf::st_coordinates(puntiTraining))->coordinatePuntiTraining
#st_write(puntiTraining,"stazioniTraining","stazioniTraining",driver="ESRI Shapefile",append=FALSE)
    
    
if(length(idValidation)){
      
      saveRDS(idValidation,glue::glue("idValidation{qualeTrial}.RDS"))
      
      subDati %>%
        filter(id_centralina %in% idValidation)->subValidationDati
      
      st_as_sf(subValidationDati,coords=c("x","y"),crs=32632)->puntiValidation
      st_transform(puntiValidation,crs=CRS("+proj=utm +zone=32 +datum=WGS84 +units=km +no_defs"))->puntiValidation
      as.matrix(sf::st_coordinates(puntiValidation))->coordinatePuntiValidation
      #st_write(puntiValidation,"stazioniValidation","stazioniValidation",driver="ESRI Shapefile",append=FALSE)
      
}#fine if su validation dataset
    
rm(subDati)
    
########################
#Mesh    
########################

st_transform(italia,crs=CRS("+proj=utm +zone=32 +datum=WGS84 +units=km +no_defs"))->italia
as_Spatial(italia)->italiasp
    
#importante trasformare in km sfStazioni: altrimenti non posso usare convex=90 (dovrei indicare in metri)
st_transform(sfStazioni,crs=CRS("+proj=utm +zone=32 +datum=WGS84 +units=km +no_defs"))->sfStazioni
    
#SE sto considerando anche la Sardegna, devo costruire la mesh utilizzando due set di dati
if(exists("CENTRALINE_SARDEGNA")){
      
      as_Spatial(sfStazioni %>% filter(!(id_centralina %in% CENTRALINE_SARDEGNA)))->puntiTerraferma
      as_Spatial(sfStazioni %>% filter((id_centralina %in% CENTRALINE_SARDEGNA)))->puntiIsola

      inla.nonconvex.hull(points =  puntiTerraferma,convex = 90)->terraferma
      inla.nonconvex.hull(points = puntiIsola,convex=90)->isola 
      mesh<-inla.mesh.2d(boundary =list(list(terraferma,isola)), max.edge = c(30,150),cutoff=5,offset=c(10),min.angle = 25)

}else{
      
      inla.nonconvex.hull(points = coordinatePuntiMesh)->pts
      mesh<-inla.mesh.2d(boundary = pts, max.edge = c(30,100),cutoff=5,offset=c(5))
      
}#fine if
    
    
# Il sistema di coordinate va trasformato da epsg 32632 in metri a km
st_transform(shRegioni,crs=CRS("+proj=utm +zone=32 +datum=WGS84 +units=km +no_defs"))->shRegioni
    
png(glue::glue("./images/mesh{qualeTrial}.png"),width=502,height=502)
    plot(mesh)
    plot(st_geometry(shRegioni),add=TRUE,lwd=2) #shRegioni mi serve solo per disegnare ogni regione con i suoi confini
    plot(st_geometry(puntiTraining),add=TRUE,bg="red",pch=21)
    if(length(idValidation)){plot(st_geometry(puntiValidation),add=TRUE,bg="green",pch=21)}
dev.off()
saveRDS(mesh,"mesh.RDS")
```
  