---
title: Risultati e grafici training/validation dataset
date: "`r lubridate::date()`"
output: html_document
---

```{r intro,warning=FALSE,message=FALSE,echo=FALSE,include=FALSE}
#26 giugno 2020: elaborazione dei risultati della cross-validation del modello una volta
#individuate le sole covariate di interesse
rm(list=objects())
library("vroom")
library("tidyverse")
library("skimr")
library("gt")
library("plotrix")
library("pals") #palette stepped3
library("scico")
library("patchwork")
library("knitr")

knitr::opts_chunk$set(message=FALSE,warning = TRUE,echo=FALSE, include = TRUE)

pals::stepped3()->ColoriTaylor
ColoriTaylor[c(1,2,5:7,9:11,13:15,3)]->ColoriTaylor

vroom("risultatiValidazione.csv",delim=";",col_names = TRUE)->dati

#assegna il nome aimesi
dati %>%
  mutate(trial.month.name=month.name[trial.month]) %>%
  mutate(trial.month.name=factor(trial.month.name,levels=month.name,ordered = TRUE))->dati


#Passiamo alla scala esponenziale: lfitted e' il linear predictor
dati %>%
  mutate(fitted=exp(lfitted+0.5*(error.sd^2))) %>%
  mutate(pm10=exp(lpm10)) %>%
  mutate(errore=pm10-fitted)->dati #errore
  
#Creiamo stagione (season) e nome stagione (season.name)
stagioni<-c("Winter","Spring","Summer","Autumn")

dati  %>%
  mutate(season=case_when(trial.month %in% c(1,2,12)~1,
         trial.month %in% c(3,4,5)~2,
         trial.month %in% c(6,7,8)~3,
         TRUE~4)) %>%
  mutate(season.name=factor(stagioni[season],levels=stagioni,ordered = TRUE,labels=stagioni))->dati
```

### Numero di centraline

```{r tabella}
dati %>%
  filter(yymmdd=="2015-01-01") %>%
  group_by(tipo_new,trial,stage) %>%
  summarise(stationNumber=n()) %>%
  ungroup()->conteggio

gt(conteggio,rowname_col = "tipo_new") %>%
  gt::tab_header(title="Number of stations per tipology/stage run")
```



### Diagrammi di Taylor per confrontare i modelli nelle diverse stagioni

```{r taylor,fig.width=8,fig.height=8}
#pdf("DiagrammiTaylor.pdf",10,10)

par(mfrow=c(2,2))

purrr::walk(c(1,2,12),.f=function(mm){
  
  dati %>%
    filter(trial.month==mm & stage=="training")->subDatiT
  
  dati %>%
    filter(trial.month==mm & stage=="validation")->subDatiV  
  
  ifelse(mm==1,FALSE,TRUE)->ADD
  "January - February - December"->TITOLO
  
  plotrix::taylor.diagram(ref=subDatiT$pm10,model = subDatiT$fitted,add = ADD,col = ColoriTaylor[mm],main = TITOLO,cex.main=1,normalize=TRUE)
  plotrix::taylor.diagram(ref=subDatiV$pm10,model = subDatiV$fitted,add = TRUE,col = ColoriTaylor[mm],cex.main=1,normalize=TRUE,pch = 8,main=TITOLO)  

})

purrr::walk(c(3,4,5),.f=function(mm){
  
  dati %>%
    filter(trial.month==mm & stage=="training")->subDatiT
  
  dati %>%
    filter(trial.month==mm & stage=="validation")->subDatiV  

  ifelse(mm==3,FALSE,TRUE)->ADD
  "March - April - May"->TITOLO  
  
  plotrix::taylor.diagram(ref=subDatiT$pm10,model = subDatiT$fitted,add = ADD,col = ColoriTaylor[mm],main=TITOLO,cex.main=1,normalize=TRUE)
  plotrix::taylor.diagram(ref=subDatiV$pm10,model = subDatiV$fitted,add = TRUE,col = ColoriTaylor[mm],cex.main=1,normalize=TRUE,pch = 8,main=TITOLO)  
  
})

purrr::walk(c(6,7,8),.f=function(mm){
  
  dati %>%
    filter(trial.month==mm & stage=="training")->subDatiT
  
  dati %>%
    filter(trial.month==mm & stage=="validation")->subDatiV  
  
  ifelse(mm==6,FALSE,TRUE)->ADD
  "June - July - August"->TITOLO
  
  plotrix::taylor.diagram(ref=subDatiT$pm10,model = subDatiT$fitted,add = ADD,col = ColoriTaylor[mm],main=TITOLO,cex.main=1,normalize=TRUE)
  plotrix::taylor.diagram(ref=subDatiV$pm10,model = subDatiV$fitted,add = TRUE,col = ColoriTaylor[mm],cex.main=1,normalize=TRUE,pch = 8,main=TITOLO)  

    
})

purrr::walk(c(11,10,9),.f=function(mm){

  dati %>%
    filter(trial.month==mm & stage=="training")->subDatiT
  
  dati %>%
    filter(trial.month==mm & stage=="validation")->subDatiV    
  
  ifelse(mm==11,FALSE,TRUE)->ADD
  "September - October - November"->TITOLO
  
  plotrix::taylor.diagram(ref=subDatiT$pm10,model = subDatiT$fitted,add = ADD,col = ColoriTaylor[mm],main=TITOLO,cex.main=1,normalize=TRUE)
  plotrix::taylor.diagram(ref=subDatiV$pm10,model = subDatiV$fitted,add = TRUE,col = ColoriTaylor[mm],cex.main=1,normalize=TRUE,pch = 8,main=TITOLO)  
  
})

#dev.off()
```

### Diagrammi di Taylor per tipologia stazione

```{r taylor2,fig.width=5,fig.height=5}
ColoriTaylor2<-ColoriTaylor[c(1,3,6)]
#Diagrammi di Taylor non per stagione ma per tipologia centralina
purrr::iwalk(c("urban","suburban","rural"),.f=function(.x,.y){
  
  dati %>%
    filter(tipo_new==.x & stage=="training")->subDatiT
  
  dati %>%
    filter(tipo_new==.x & stage=="validation")->subDatiV    
  
  ifelse(.x=="urban",FALSE,TRUE)->ADD
  "Urban - Suburban - rural"->TITOLO
  
  plotrix::taylor.diagram(ref=subDatiT$pm10,model = subDatiT$fitted,add = ADD,col = ColoriTaylor2[.y],main=TITOLO,cex.main=1,normalize=TRUE)
  plotrix::taylor.diagram(ref=subDatiV$pm10,model = subDatiV$fitted,add = TRUE,col = ColoriTaylor2[.y],cex.main=1,normalize=TRUE,pch = 8,main=TITOLO)  
  
})
```

### Scatterplots

```{r scatterplot1,fig.width=5,fig.height=10}
ggplot(data=dati %>% filter(stage=="training"),aes(x=pm10,y=fitted))+
  geom_hex()+
  geom_abline(slope=1,intercept=0,colour="red")+
  scale_fill_scico(palette = "batlow")+
  facet_wrap(~season.name,scales = "free")+
  labs(title="Training Stage")+
  theme_bw()+
  theme(panel.grid= element_blank())->graficoTraining

ggplot(data=dati %>% filter(stage=="validation"),aes(x=pm10,y=fitted))+
  geom_hex()+
  geom_abline(slope=1,intercept=0,colour="red")+
  scale_fill_scico(palette = "nuuk")+
  facet_wrap(~season.name,scales = "free")+
  labs(title="Validation Stage")+
  theme_bw()+
  theme(panel.grid= element_blank())->graficoValidation

graficoTraining/graficoValidation
```

### Metriche di validazione

Da confrontare con i risultati OpenAir prodotti da Giorgio

### Scatterplot per tipo di centralina

```{r scatterplot3,fig.width=5,fig.height=10}
ggplot(data=dati %>% filter(stage=="training"),aes(x=pm10,y=fitted))+
  geom_point(alpha=0.25,aes(fill=errore),pch=21)+
  geom_abline(slope=1,intercept = 0,colour="red")+
  labs(title="Training Stage")+
  scale_fill_scico(palette="nuuk")+
  facet_wrap(~tipo_new,ncol=1)+
  theme_bw()+
  theme(panel.grid= element_blank())->graficoT

ggplot(data=dati %>% filter(stage=="validation"),aes(x=pm10,y=fitted))+
  geom_point(alpha=0.25,aes(fill=errore),pch=21)+
  geom_abline(slope=1,intercept = 0,colour="red")+
  labs(title="Validation Stage")+
  scale_fill_scico(palette="nuuk")+
  facet_wrap(~tipo_new,ncol=1)+
  theme_bw()+
  theme(panel.grid= element_blank())->graficoV

graficoT/graficoV
```

### RMSE, Correlazione e bias

```{r rmseSuperFormula,include=TRUE}
rmseFun<-function(x,y){
  
  sqrt(mean((x-y)^2,na.rm=TRUE))
  
}#fine rmseFun
```

Calcolo delle metriche su tutti i punti stazione per training/validation stage

```{r summarize}
#rmse/correlazione calcolato su tutte le stazioni, distinguendo tra training e validation
dati %>% 
  group_by(stage) %>%
  summarize(rmse=rmseFun(pm10,fitted),
            cor=cor(pm10,fitted,use="pairwise.complete.obs"),
            bias=mean(pm10-fitted,na.rm=TRUE)) %>%
  ungroup()->risultatiPuntuali

knitr::kable(risultatiPuntuali)
```

Calcolo delle metriche per training/validation stage per punti stazione

```{r}
dati %>% 
  group_by(id_centralina,stage)%>%
  summarize(rmse=rmseFun(pm10,fitted),
            cor=cor(pm10,fitted,use="pairwise.complete.obs"),
            bias=mean(pm10-fitted,na.rm=TRUE)) %>%
  ungroup()->risRmse

skim(risRmse  %>% group_by(stage))
```

```{r, fig.width=5,fig.height=10}
ggplot(data=risRmse,aes(x=1,y=rmse))+
  geom_boxplot()+
  facet_wrap(~stage)+
  labs(title="RMSE")+
  coord_flip()+
  theme_bw()

ggplot(data=risRmse,aes(x=1,y=cor))+
  geom_boxplot()+
  facet_wrap(~stage)+
  labs(title="Correlazione")+
  coord_flip()+
  theme_bw()

ggplot(data=risRmse,aes(x=1,y=bias))+
  geom_boxplot()+
  facet_wrap(~stage)+
  labs(title="Bias")+
  coord_flip()+
  theme_bw()

rm(risRmse)
```


### RMSE, Correlazione e bias per mese

```{r summarise2}
dati %>% 
  group_by(stage,season,season.name) %>%
  summarize(rmse=rmseFun(pm10,fitted),
            cor=cor(pm10,fitted,use="pairwise.complete.obs"),
            bias=mean(pm10-fitted,na.rm=TRUE)) %>%
  ungroup()->risultatiPuntuali

knitr::kable(risultatiPuntuali)
```

### RMSE, Correlazione e bias per centralina, mese

```{r}
dati %>% 
  group_by(id_centralina,stage,season,season.name)%>%
  summarize(rmse=rmseFun(pm10,fitted),
            cor=cor(pm10,fitted,use="pairwise.complete.obs"),
            bias=mean(pm10-fitted,na.rm=TRUE)) %>%
  ungroup()->risRmse

skim(risRmse  %>% group_by(stage,season))
```

```{r}
ggplot(data=risRmse,aes(x=1,y=rmse))+
  geom_boxplot()+
  facet_wrap(season.name~stage)+
  labs(title="RMSE")+
  coord_flip()+
  theme_bw()

ggplot(data=risRmse,aes(x=1,y=cor))+
  geom_boxplot()+
  facet_wrap(season.name~stage)+
  labs(title="Correlazione")+
  coord_flip()+
  theme_bw()

ggplot(data=risRmse,aes(x=1,y=bias))+
  geom_boxplot()+
  facet_wrap(season.name~stage)+
  labs(title="Bias")+
  coord_flip()+
  theme_bw()
```


### RMSE, Correlazione e bias per centralina/stagione/tipo centralina

```{r}
dati %>% 
  group_by(id_centralina,stage,season,season.name,tipo_new)%>%
  summarize(rmse=rmseFun(pm10,fitted),
            cor=cor(pm10,fitted,use="pairwise.complete.obs"),
            bias=mean(pm10-fitted,na.rm=TRUE)) %>%
  ungroup()->risRmse

skim(risRmse  %>% group_by(stage,season,season.name,tipo_new))
```

```{r}
ggplot(data=risRmse,aes(x=tipo_new,y=rmse))+
  geom_boxplot()+
  facet_wrap(season.name~stage)+
  labs(title="RMSE")+
  coord_flip()+
  theme_bw()

ggplot(data=risRmse,aes(x=tipo_new,y=cor))+
  geom_boxplot()+
  facet_wrap(season.name~stage)+
  labs(title="Correlazione")+
  coord_flip()+
  theme_bw()

ggplot(data=risRmse,aes(x=tipo_new,y=bias))+
  geom_boxplot()+
  facet_wrap(season.name~stage)+
  labs(title="Bias")+
  coord_flip()+
  theme_bw()
```

