---
title: Esposizione della popolazione rispetto al percentile 99.2
date:: "`r lubridate::date()`"
output: html_document
---

```{r intro,warning=FALSE,message=FALSE,echo=FALSE}
#Calcolo esposizione popolazione
rm(list=objects())
library("raster")
library("tabularaster")
library("tidyverse")
library("ggspatial")
library("scico")
library("RPostgreSQL")
library("rpostgis")
library("patchwork")
library("sf")
library("gt")

#trasformo i valori di pm10 del raster in classi
trasformaInClassi<-function(x){
  
  x[x<=20]<-20
  x[x>20 & x<=30]<-30
  x[x>30 & x<=40]<-40
  x[x>40 & x<=50]<-50
  x[x>50]<-100
  
  x
  
}#fine trasformaInClassi

readRDS("../archivio/gadm36_ITA_1_sf_originale_senzaIsolette.rds")->ITALIA
st_transform(ITALIA,crs=32632)->ITALIA


dbDriver("PostgreSQL")->mydrv
dbConnect(drv = mydrv,dbname="asiispra",user="guido",password="guidofioravanti",port=5432,host="localhost")->mycon
rpostgis::pgGetRast(mycon,name=c("rgriglia","popistat"))->popolazione
rpostgis::pgGetRast(mycon,name=c("rgriglia","cod_reg"))->regioni
dbDisconnect(mycon)

raster("PERCENTILE99_2.nc")->myRaster

#categorical raster
trasformaInClassi(x=myRaster)->catRaster

c(20,30,40,50,100)->classi
c("(0-20]","(20-30]","(30-40]","(40-50]",">50")->classiLabels

#trasformo il raster delpm10 in un tibble
as_tibble(catRaster,cell=TRUE,value=TRUE,xy=TRUE) %>%
  rename(pm10=cellvalue) %>%
  mutate(pm10=factor(pm10,levels=classi,labels=classiLabels,ordered=TRUE))->dfPM10


tabularaster::as_tibble(popolazione,cell=TRUE,value=TRUE,xy=TRUE) %>%
  rename(popolazione=cellvalue)->dfPop

classiRegioni<-c("Piemonte","Valle d'Aosta","Lombardia","Trentino-Alto Adige","Veneto","Friuli-Venezia Giulia",
                 "Liguria","Emilia-Romagna","Toscana","Umbria","Marche","Lazio","Abruzzo","Molise","Campania",
                 "Puglia","Basilicata","Calabria","Sicilia","Sardegna")
tabularaster::as_tibble(regioni,cell=TRUE,value=TRUE,xy=TRUE) %>%
  rename(regioni=cellvalue) %>%
  mutate(regioni=factor(regioni,levels = 1:20,ordered = TRUE,labels =classiRegioni))->dfRegioni

full_join(dfPM10,dfRegioni %>% dplyr::select(cellindex,regioni))->dfPM10Reg         
full_join(dfPM10Reg,dfPop %>% dplyr::select(cellindex,popolazione))->dfPM10RegPopolazione 
#rm(dfPM10)
rm(dfPM10Reg)

#per ora tengo anche i valori NA per avere un'idea della percentuale di popolazione che perdo dal calcolo 
#a causa di un non perfetto allineamento dei rasters
dfPM10RegPopolazione %>%
#  filter(!is.na(regioni) & !is.na(pm10)) %>% 
  group_by(regioni,pm10) %>%
  summarise(esposizione=sum(popolazione,na.rm=TRUE)) %>%
  ungroup()->finale

sum(finale$esposizione)->POP

round((finale$esposizione/POP)*100,2)->finale$esposizionePerc
#datiPerTabella servono per gt
finale->datiPerTabella
#recupero le coordinate
left_join(finale,dfPM10RegPopolazione)->finale
#creo il raster
rasterFromXYZ(finale[,c("x","y","esposizione")])->finaleRaster
mask(finaleRaster,myRaster)->finaleRaster

crs(finaleRaster)<-CRS("+init=epsg:32632")

ggplot()+
  layer_spatial(data=finaleRaster)+
  geom_sf(data=ITALIA,fill="transparent",colour="#333333")+
  scale_fill_scico(palette="nuuk",na.value="transparent",name="Popolazione")+
  theme_void()->graficoEsposizione

ggplot()+
  geom_tile(data=dfPM10,aes(fill=pm10,x=x,y=y))+
  geom_sf(data=ITALIA,fill="transparent",colour="#333333")+
  scale_fill_scico_d(palette="nuuk",na.value="transparent")+
  theme_void()->graficoClassi
```

I grafici e le tabelle che seguono sono stati ottenuti sommando la popolazione appartenente a ciascuna classe di livello di PM10 per regione. 

```{r graficoEsposizione}
graficoClassi+graficoEsposizione
```

```{r,include=FALSE,warning=FALSE,message=FALSE,echo=FALSE}
datiPerTabella %>%
  dplyr::select(-esposizionePerc) %>%
  spread(key=pm10,value=esposizione)->datiPerTabella2
```

## Tabella esposizione popolazione (in termini assoluti)

La colonna NA deriva dal fatto che i raster del PM10, della popolazione e delle regioni non hanno perfettamente la stessa dimensione, per cui alcuni pixel si perdono. Ma corrisponde a circa all'1% della popolazione nazionale.

```{r tabellaDati}
gt(data=datiPerTabella2,rowname_col = "regioni")
```


```{r,include=FALSE,warning=FALSE,message=FALSE,echo=FALSE}
datiPerTabella %>%
  dplyr::select(-esposizione) %>%
  spread(key=pm10,value=esposizionePerc)->datiPerTabella2
```

## Tabella esposizione popolazione (in percentuale rispetto alla popolazione italiana)

```{r tabellaDatiPercentuali}
gt(data=datiPerTabella2,rowname_col = "regioni")
```